【裁判字號】    95,交聲,67
【裁判日期】    950630
【裁判案由】    違反道路交通管理處罰條例聲明異議
【裁判全文】
臺灣桃園地方法院交通事件裁定          95年度交聲字第67號
原處分機關  交通部公路總局新竹區監理所中壢監理站
異  議  人  乙○○
即受處分人
上列異議人即受處分人因違反道路交通管理處罰條例案件，對於
交通部公路總局新竹區監理所中壢監理站民國95年1 月25日所為
之裁決處分（原處分案號：壢監裁字第裁53-A5K302557號、第裁
53-A5J501156號、第裁53-A5J404595號），聲明異議，本院裁定
如下：
    主  文
異議駁回。
    理  由
一、按禁止臨時停車線為紅色實線，用以指示禁止臨時停車路段
    ，道路交通標誌標線號誌設置規則第169 條第1 項、第2 項
    定有明文。又按設有禁止臨時停車標誌、標線處所不得臨時
    停車；汽車駕駛人在設有禁止臨時停車標誌、標線處所臨時
    停車者，處新臺幣（下同）3 百元以上6 百元以下罰鍰，道
    路交通安全規則第111 條第1 項第3 款，道路交通管理處罰
    條例第55條第3款分別定有明文。
二、本件異議人即受處分人乙○○駕駛車牌號碼071-FB號營業大
    客車於民國94年11月27日下午1 時17分、95年12月13日上午
    8 時37分、94年12月18日上午9 時53分許，在臺北市○○路
    ○ 段設有禁止臨時停車標線處所臨時停車，分經臺北市政府
    警察局大同分局交通分隊警員甲○○、紀延志、游堉臣以受
    處分人違反道路交通管理處罰條例第55條第3 款（贅引第1
    項）規定製單舉發。嗣受處分人於應到案日期前提出申訴，
    然經原處分機關函請舉發單位調查結果，仍認受處分人有前
    揭違規行為，原處分機關遂於95年1 月25日依上揭規定，分
    以上揭壢監裁字第裁53-A5K302557號、第裁53-A5J501156號
    、第裁53-A5J404595號裁決書裁處異議人各300 元之罰鍰。
三、聲明異議意旨略以：其為和信汽車客運股份有限公司（下稱
    和信客運公司）駕駛員，遭警方舉發時，係駕駛該公司之營
    業班車，依主管機關所核發之營運許可路線及站牌處停靠搭
    載旅客，基此，異議人於公司所屬「經同意之營業路線及設
    站處所」搭載旅客，並未違反汽車運輸業管理規則之規定，
    為此聲明異議。
四、經查：受處分人於上揭時地，在設有禁止臨時停車標線處所
    臨時停車之事實，業據證人即舉發本件交通違規事實之臺北
    市政府警察局大同分局交通隊警員甲○○於本院訊問時結證
    情節相符（見本院95年3 月7 日訊問筆錄）。受處分人雖以
    上詞聲明異議，然按道路交通管理處罰條例第5 條第1 款之
    規定，為維護道路交通安全與暢通，公路或警察機關於必要
    時得指定某線道路或某線道路區段禁止或限制車輛、行人通
    行，或禁止穿越道路，或禁止停車及臨時停車；另依據道路
    交通標誌標線號誌設置規則第5 條，道路交通標誌標線號誌
    之主管機關，指公路主管機關、市區道路主管機關及警察機
    關，今承德路1 段屬臺北市○市區道路，臺北市交通局即為
    市區道路主管機關。又臺北市○○路○ 段近臺北車站路段，
    車流量龐大，加上沿路之國道客運大型車輛為求進站上下客
    而任意變換車道，險象環生，有侵害其他用路權人之生命、
    身體安全之虞，故本案臺北市○○於○○路1 段標示禁止臨
    時停車之交通標線之行為乃係於法有據，並未違反道路交通
    管理處罰條例之立法目的。再者，臺北市政府為落實推動城
    際客運轉運站政策，減少大客車於市區道路繞行，及於路側
    密集設站衍生之交通、環境、噪音及居住品質等問題，基於
    維護營運秩序、維持道路交通安全與順暢，及增進公共利益
    之需要，由臺北市政府交通局自92年4 月8 日起，即陸續發
    函預告各客運業者相關管制措施；93年2 月10日公告並轉知
    業者臺北車站周邊國道客運及公路客運設站管制區○○○○
    段）- 禁止新設站位；93年11月22日公告並轉知業者臺北車
    站周邊國道客運及公路客運設站管制區○○○○段）- 撤除
    現有路側站位（自國道客運臺北總站啟用時起實施，得有緩
    衝三個月）；並於94年8 月2 日呈報交通部國道客運臺北總
    站路線調整計畫，並副知各業者，並重申管制事宜；94年8
    月16日國道客運臺北總站啟用；94年9 月16日函告各業者，
    自94年11月16日起開始管制；94年11月14日公告並轉知各業
    者「臺北車站周邊國道客運及公路客運設站管制區○○○○
    段）—撤除現有路側站位實施日期自94年11月16日起」；94
    年11月9 日赴現場各業者站牌處張貼公告；94年11月15日第
    二次赴現場各業者站牌處張貼公告；94年11月16日開啟管制
    及執法，此有臺北市政府警察局大同分局94年12月27日北市
    警同分交字第09434491800 號書函、95年1 月4 日北市警同
    分交字第09530007800 號書函、臺北市政府交通局95年5 月
    8 日北市交二字第09532227000 號函及其附件在卷可按。是
    受處分人前揭臨時停車處所即臺北市承德站，業於94年11月
    16 日 起即不得再行臨時停車搭載旅客。又臺北市政府交通
    局既已多次公告，並至現場各業者站牌處揭示公告，異議人
    及其所屬之和信客運公司自難諉為不知。綜上，受處分人前
    開所辯，委不足採。受處分人確有於上開時、地，在劃有紅
    線路段違規臨時停車之行為，至為灼然。從而，原處分機關
    依道路交通管理處罰條例第55條第3 款之規定及違反道路交
    通管理事件統一裁罰基準及處理細則所訂之違反道路交通管
    理事件統一裁罰基準表，分以上揭壢監裁字第裁53-A5K3025
    57號、第裁53-A5J501156號、第裁53-A5J404595號裁決書裁
    處異議人各300 元（總計900 元）之罰鍰，核無不當，是本
    件異議為無理由，應予駁回。
據上論斷，應依道路交通案件處理辦法第19條，裁定如主文。
中    華    民    國    95    年    6     月    30    日
                        交通法庭    法  官  黃梅淑
以上正本證明與原本無異。
如不服本裁定，應於裁定送達後5 日內向本院提出抗告狀。
                                    書記官  魏里安
中    華    民    國    95    年    7     月    10    日


司法院資訊處製作；財團法人民間司法改革基金會備份。
